【裁判字號】    95,訴,1437
【裁判日期】    950929
【裁判案由】    毒品危害防制條例
【裁判全文】
臺灣彰化地方法院刑事判決      九十五年度訴字第一四三七號
公  訴  人  臺灣彰化地方法院檢察署檢察官
被      告  甲○○
上列被告因違反毒品危害防制條例案件，經檢察官提起公訴（九
十五年度毒偵字第二七四四、三０八二號），由本院合議庭裁定
依簡式審判程序審理判決如下：
    主  文
甲○○施用第一級毒品，累犯，處有期徒刑柒月，扣案之第一級
毒品海洛因（驗餘淨重零點柒公克）沒收銷燬之，另扣案之供
前開第一級毒品海洛因包裝用之外包裝袋壹只、注射針筒壹支均
沒收之；又施用第二級毒品，累犯，處有期徒刑月。應執行有
期徒刑玖月，扣案之第一級毒品海洛因（驗餘淨重零點柒公克
）沒收銷燬之，另扣案之供前開第一級毒品海洛因包裝用之外包
裝袋壹只、注射針筒壹支均沒收之。
    事  實
一、甲○○前曾：(1)於民國八十六年一月二十日，因違反肅清煙
    毒條例、麻醉藥品管理條例案件，經本院以八十五年度訴字
    第九六二號分別判處有期徒刑三年一月、三月，並定應執行
    刑為有期徒刑三年二月確定；(2)又於八十七年一月二十六日
    ，因違反肅清煙毒條例、麻醉藥品管理條例案件，經本院以
    八十六年度訴緝字第一００號分別判處有期徒刑三年二月、
    四月，並定應執行刑為有期徒刑三年四月確定；(3)再於九十
    年四月十九日，因竊盜案件，經本院以九十年度易字第二六
    八號判處有期徒刑七月確定，前揭刑期經入監接續執行後，
    已於九十四年六月二十九日執行完畢。其又曾因施用毒品案
    件，經送執行觀察、勒戒後，因認有繼續施用毒品之傾向，
    接續執行強制戒治，後經戒治所評定合格，認無繼續戒治之
    必要，於九十年八月三十一日停止戒治，所餘期間付保護管
    束，前開保護管束期間已於九十一年三月二十六日屆滿，並
    由臺灣彰化地方法院檢察署檢察官以九十一年度毒偵字第三
    四０、三四一、三四二號案件為不起訴之處分確定。詎仍不
    知警惕，於上開強制戒治執行完畢後之五年內，又另行基於
    施用第一級毒品海洛因之犯意，於九十五年七月三日下午三
    時許，在其位於彰化縣員林鎮○○路○段坡姜巷四一弄二號
    住處，以將少許海洛因粉末置入注射針筒內加水後，再以針
    筒注射手臂施用之方式，施用第一級毒品海洛因一次。又另
    行基於施用第二級毒品甲基安非他命之犯意，於九十五年七
    月一日，在其前址住處，以將少許甲基安非他命放在鋁箔紙
    上，以火燒烤再吸其煙霧之方式，施用第二級毒品甲基安非
    他命一次。嗣其於九十五年七月三日下午三時二十分許，在
    上址住處前，適遇警方人員，其於有偵查犯罪職權之機關或
    個人發覺其上開施用海洛因一次之犯罪前，主動將其所有供
    己施用之海洛因一包（驗餘淨重零點三七公克，空包裝重零
    點二五公克）及其所有供施用海洛因所用之注射針筒一支（
    起訴書漏載上開扣案物）取交警方扣案，並供承其有上開施
    用海洛因一次之犯行而自首，且主動接受裁判；又於同日經
    其同意，為警採集尿液送驗後，除有海洛因代謝物嗎啡之陽
    性反應外，另亦呈甲基安非他命之陽性反應，乃為警查悉其
    上開施用甲基安非他命一次之犯行。
二、案經彰化縣警察局員林分局報請臺灣彰化地方法院檢察署檢
    察官偵查起訴，由本院合議庭裁定依簡式審判程序審理。
    理  由
一、訊據被告甲○○對於上揭事實坦承不諱，且有彰化縣警察局
    員林分局委託檢驗尿液代號與真實姓名對照認證單、詮昕科
    技股份有限公司濫用藥物尿液檢驗報告、法務部調查局鑑定
    書各一份在卷可稽，並有被告所有供己施用之海洛因一包（
    驗餘淨重零點三七公克，空包裝重零點二五公克）及其所有
    供施用海洛因所用之注射針筒一支扣案可佐，被告就其有施
    用第一級毒品海洛因及施用第二級毒品甲基安非他命各一次
    之自白與事實相符。此外，復有臺灣彰化地方法院檢察署刑
    案資料查註紀錄表、法務部在監在押資料表及臺灣高等法院
    被告全國前案紀錄表各一份在卷可考，本件事證明確，被告
    犯行洵堪認定。
二、按海洛因係毒品危害防制條例所定之第一級毒品，而甲基安
    非他命則係同條例所定之第二級毒品，均不得非法施用。核
    被告所為，係犯毒品危害防制條例第十條第一項之施用第一
    級毒品罪及同條第二項之施用第二級毒品罪。其為供施用第
    一級毒品及第二級毒品而持有各該級毒品之低度行為，應各
    為施用之高度行為所吸收，均不另論罪。又被告前曾：(1)於
    八十六年一月二十日，因違反肅清煙毒條例、麻醉藥品管理
    條例案件，經本院以八十五年度訴字第九六二號分別判處有
    期徒刑三年一月、三月，並定應執行刑為有期徒刑三年二月
    確定；(2)又於八十七年一月二十六日，因違反肅清煙毒條例
    、麻醉藥品管理條例案件，經本院以八十六年度訴緝字第一
    ００號分別判處有期徒刑三年二月、四月，並定應執行刑為
    有期徒刑三年四月確定；(3)再於九十年四月十九日，因竊盜
    案件，經本院以九十年度易字第二六八號判處有期徒刑七月
    確定，前揭刑期經入監接續執行後，已於九十四年六月二十
    九日執行完畢，有臺灣彰化地方法院檢察署刑案資料查註紀
    錄表、臺灣高等法院被告全國前案紀錄表各一份在卷可考，
    其於五年以內故意再犯本件有期徒刑以上之二罪，均為累犯
    ，均應依刑法第四十七條第一項之規定，各加重其刑。再被
    告係於九十五年七月三日下午三時二十分許，在其上開住處
    前，適遇警方人員，並於有偵查犯罪職權之機關或個人發覺
    其上開施用海洛因一次之犯罪前，主動將其所有供己施用之
    海洛因一包（驗餘淨重零點三七公克，空包裝重零點二五公
    克）及其所有供施用海洛因所用之注射針筒一支取交警方扣
    案，並供承其有前開施用海洛因一次之犯行，而就其所犯上
    揭施用第一級毒品海洛因一次之犯行自首，且主動接受裁判
    等情，有被告之警詢筆錄一份在卷可考，爰依自首之規定，
    就被告所犯前開施用海洛因一次之犯行，減輕其刑；且前依
    法有加重及減輕之事由，應先加後減之。另被告所犯上開二
    罪間，犯意各別，罪質互殊，應予分論併罰。爰審酌被告之
    素行、犯罪之動機、目的、施用毒品係戕害自身健康、施用
    毒品海洛因及施用毒品甲基安非他命之次數各為一次、所生
    危害及犯罪後之態度等一切情狀，分別量處如主文所示之刑
    ，並定其應執行之刑，以示懲儆。
三、扣案之海洛因（驗餘淨重零點三七公克），係屬第一級毒品
    ，應依毒品危害防制條例第十八條第一項前段之規定沒收銷
    燬之。又扣案之供前開第一級毒品海洛因包裝用之外包裝袋
    一只【依前揭法務部調查局鑑定通知書記載「空包裝重零點
    二五公克」，足認前開供第一級毒品海洛因包裝用之外包裝
    袋一只，係可與包裝內之毒品分離，該外包裝袋之主要作用
    在於包裹毒品，防其裸露、潮濕，便於被告攜帶施用毒品（
    最高法院九十三年度臺上字第二七四三號刑事判決意旨參照
    ）】及注射針筒一支，均屬被告所有供犯本案之施用海洛因
    犯行所用之物，已據被告供承在卷，爰均依刑法第三十八條
    第一項第二款之規定併予宣告沒收之。
據上論斷，應依刑事訴訟法第二百七十三條之一第一項、第二百
九十九條第一項前段，毒品危害防制條例第十條第一項、第二項
、第二十三條第二項、第十八條第一項前段，刑法第十一條、第
四十七條第一項、第六十二條前段、第五十一條第五款、第三十
八條第一項第二款，判決如主文。
本案經檢察官陳茂亭到庭執行職務
中    華    民    國  九十五  年    九  月  二十九    日
                  刑事第二庭    法  官  李雅俐
以上正本證明與原本無異。
如不服本判決，應於判決送達後十日內，向本院提出上訴狀（須
附繕本），上訴於臺灣高等法院臺中分院。
中    華    民    國  九十五  年    九  月  二十九    日
                                書記官  陳秀娟
附錄論罪科刑法條：
毒品危害防制條例第十條：
施用第一級毒品者，處六月以上五年以下有期徒刑。
施用第二級毒品者，處三年以下有期徒刑。


司法院資訊處製作；財團法人民間司法改革基金會備份。
